【裁判字號】    90,易,185
【裁判日期】    900912
【裁判案由】    傷害
【裁判全文】
臺灣臺東地方法院刑事判決                            九十年度易字第一八五號
    公  訴  人  臺灣臺東地方法院檢察署檢察官
    被      告  乙○○
右列被告因傷害案件，經檢察官提起公訴（九十年度偵字第七七三號），本院判決如
左：
    主  文
乙○○無罪。
    理  由
一、公訴意旨略以：乙○○於民國九十年三月十三日下午六時許，在台東市○○路二
    四五號陳再生住處前，因不滿甲○○酒後漫罵，竟基於傷害之犯意，徒手自甲○○後方推打甲○○，致甲○○倒地，受有額部、鼻部、上嘴唇、右顴部、上頜部
    、下嘴唇等處擦傷，因認被告涉有傷害罪嫌等語。
二、按犯罪事實應依證據認定之，無證據不得推定其犯罪事實；又不能證明被告犯罪
    者，應諭知無罪之判決，刑事訴訟法第一百五十四條、第三百零一條第一項定有
    明文。次按認定不利於被告之事實，須依積極證據，苟積極證據不足為不利於被
    告事實之認定時，即應為有利於被告之認定，更不必有何有利之證據，最高法院
    著有三十年上字第八一六號判例可資參照。訊據被告乙○○則堅決否認有傷害之
    犯行，辯稱：「我未打她（甲○○），她酒醉後往外走，我跟著她走出來，扶著
    她出去，她先生（戊○○）與女兒（己○○）從右邊就到了，她看她先生與女兒
    來，就很生氣，她用手一揮，我就站在她的左前方，她整個人往前撲。」等語。
    經查：
  (一)公訴人認被告有前述傷害罪嫌，無非係以告訴人甲○○之指述及證人戊○○、己○○之證詞為其證據。惟告訴人與證人間就如何被傷害一節並不一致。告訴人指
    稱：她（乙○○）用手抓住我頭髮，並一直說要讓我毀容，就把我壓在地上，並
    把我的臉摩擦地面。」等語（參照警訊卷第三頁反面、本院卷第十六頁），另證
    人己○○則證稱：「因為當時我是要叫我媽（甲○○）回去，我媽出來後，就罵
    她（乙○○）一句話，我不知道是罵什麼，就看到她衝過來，打我媽的臉，我媽
    就整個人面朝下倒在地上。」等語（參照警訊卷第五頁反面），又證人戊○○則
    證述：「當時我是與我女兒（己○○）一起要去接我太太（甲○○）回來，我太
    太由屋內走出時，乙○○就從後面用手打我太太後腦，我太太就整個人趴倒在柏
    油路上。」等語（參照警訊卷第七頁反面、本院卷第十九頁）。然無論是「拉扯
    頭髮」倒地或是「掌摑臉頰」倒地，甚或「打人後腦」倒地，其力道必然不小，
    否則焉能使人顏面擦地受傷，惟告訴人所提出之診斷證明書，無論頭皮、後腦竟
    無受傷之記載且其臉頰亦無瘀腫之傷害，此有東和外科診所診斷證明書附卷可稽
    。本院則當庭對質之告訴人，甲○○則改稱伊當時酒醉記不清楚云云（本院卷第
    二十頁第四行），另證人己○○則改稱被告乙○○係打其母親肩部云云（本院卷
    第十八頁第二行），證人戊○○雖於本院調查時仍堅稱係打其太太後腦部分，然
    於檢察官偵訊中則證稱：乙○○是從後面打她，打她身體何處伊沒看到云云（參
    照偵查卷第十頁第六行）。告訴人與證人之證述不一，復與受傷診斷書不相吻合
    ，是其等證詞皆不足採信。
  (二)又告訴人於陳再生住處飲酒後，行進間自己跌倒等情，業據證人陳再生於本院審
    理時證述綦詳（參照本院卷第三十六、三十七頁），其證稱：「我下樓時，被告
    及甲○○看到我時，他們二人就出去，去外面時，甲○○就要跌倒，我看到告訴
    被告說妳幫她攙扶著，要走到人行道，甲○○就跌倒。」、「我確定戊○○、己○○是告訴人跌倒後才到場。跌倒時，被告、甲○○、我、我太太（陳根葉）、
    我兒子丁○○、女兒（丙○○）當時都在樓下有看到。」，經核與證人丙○○證
    述情節相符（參照本院卷第四十六頁），又證人陳根葉亦證稱：「與甲○○是好
    友，常在此喝酒，也常自己（甲○○）跌倒受傷，那天我在房聽到乙○○說我
    打電話叫妳先生送妳回去好不好．．我、乙○○都不喝酒，只有甲○○喝酒」等
    語。是證人之證詞與被告所辯各節相符，又參以告訴人所受額部、鼻部、上嘴唇
    、右顴部、上頜部等處「擦傷」，顯非毆打所致之傷，是被告辯稱伊無打告訴人
    等語堪以採信。
三、綜上所述，既查無其他積極證據足資認定被告有傷害之犯行，即不能證明被告犯
    罪，揆諸前揭說明意旨，爰為無罪判決之諭知。
據上論斷，應依刑事訴訟法第三百零一條條第一項，判決如主文。
本案經檢察官林俊峰到庭執行職務。
中    華    民    國      九十      年        九      月      十二      日
                                臺灣臺東地方法院刑事庭
                                    法  官  廖  建  彥
右正本證明與原本無異。
如不服本判決，應於送達後十日內，向本院提出上訴狀（須附繕本）。
「切勿逕送上級法院」
                                    書記官  陳  美  鄉
中    華    民    國      九十      年        九      月      十三      日


司法院資訊處製作；財團法人民間司法改革基金會備份。
